【裁判字號】    97,訴,1617
【裁判日期】    980313
【裁判案由】    毒品危害防制條例
【裁判全文】
臺灣臺北地方法院刑事判決              97年度訴字第1617號
公  訴  人  臺灣臺北地方法院檢察署檢察官
被      告  甲○○
上列被告因違反毒品危害防制條例案件，經檢察官提起公訴（97
年度毒偵字第1901號、97年度毒偵字第2341號），因被告於準備
程序進行中，就被訴事實為有罪之陳述，經本院告知簡式審判程
序意旨，並聽取公訴人及被告之意見後，本院合議庭裁定由受命
法官獨任依簡式審判程序審理，判決如下：
    主  文
甲○○施用第一級毒品，共貳罪，均累犯，各處有期徒刑柒月，
應執行有期徒刑壹年。
    事  實
一、甲○○前因違反肅清煙毒條例及麻醉藥品管理條例案件，分
    別經本院於以83年度訴字第1090號判決判處有期徒刑3年4月
    、6月，應執行有期徒刑3年8月確定；又因妨害自由案件，
    經臺灣板橋地方法院以84年度訴字第1371號判決判處有期徒
    刑8月確定；另因違反肅清煙毒條例及麻醉藥品管理條例案
    件，經臺灣板橋地方法院以84年度訴字第962號判決判處有
    期徒刑3年10月、4月，後經臺灣高等法院於以84年度上訴字
    第6652號判決將違反肅清煙毒條例案件駁回上訴，而麻醉藥
    品管理條例案件判處有期徒刑6月，應執行有期徒刑4年2月
    確定；上開罪刑接續執行，甫於民國89年6月7日縮短刑期假
    釋出監，嗣因於假釋期間再犯施用毒品案件，經撤銷假釋執
    行殘刑，於95年9月17日縮刑期滿執行完畢。復於91年間因
    施用毒品案件，經本院以91年度毒聲字第1600號裁定送觀察
    勒戒後，因認有繼續施用毒品之傾向，再經依臺灣臺東地方
    法院以91年度毒聲字第282號裁定令入強制戒治處所施以強
    制戒治，嗣經該院裁定停止戒治並交付保護管束，於92年9
    月12日停止戒治出所，並於92年11月29日保護管束期滿執行
    完畢，經臺灣臺東地方法院檢察署檢察官以92年度戒毒偵字
    第37號為不起訴處分確定。詎仍不知悔改，於前述強制戒治
    執行完畢釋放後5年內，竟仍再度基於施用第一級毒品海洛
    因之犯意，於97年3 月25日為警採尿時回溯26小時內之某時
    （不含為警查獲後至採尿前之時間），在中和景平路朋友家
    中，以將海洛因摻入香煙內抽煙吸食之方式施用第一級毒品
    海洛因一次，嗣於97年3月25日上午11時50分許，在臺北縣
    中和市○○路634之2號前，乘坐於陳桂田（涉嫌違反毒品危
    害防制條例案件業經臺灣板橋地方法院檢察署分案偵辦中）
    駕駛之自小客車內時為警盤查，經甲○○及陳桂田同意搜索
    ，當場於車內搜獲陳桂田所持有之第一級毒品海洛因及針筒
    等物，並經警採集尿液送驗後呈嗎啡、可待因陽性反應，始
    悉上情；復基於施用第一級毒品之犯意，於97年6月23日下
    午19時30分為警採尿時回溯26小時內之某時（不含為警查獲
    後至採尿前之時間），在臺灣地區某不詳處所，以相同方式
    施用第1級毒品海洛因一次，嗣於97年6月23日下午18時30分
    許，在臺北市○○區○○路2段與南海路口為警盤檢，發現
    其為毒品列管治安人口，經採集其尿液送驗結果呈嗎啡、可
    待因陽性反應，始悉上情。
三、案經臺北市政府警察局松山分局報告臺灣板橋地方法院檢察
    署檢察官呈請臺灣高等法院檢察署檢察長令轉臺灣臺北地方
    法院檢察署檢察官，暨臺北市政府警察局中正第二分局移送
    臺灣臺北地方法院檢察署檢察官偵查起訴，甲○○於本院準
    備程序中為有罪之陳述，本院合議庭裁定改依簡式審判程序
    審理。
    理  由
一、上揭事實，業據被告甲○○於本院審理中均坦承不諱，而被
    告97年3月25日、同年6月23日經警查獲後所採集之尿液經送
    檢驗後，均呈嗎啡、可待因陽性反應，此有臺灣尖端先進生
    技醫藥股份有限公司97年4月9日及97年6月27日濫用藥物檢
    驗報告各1紙、臺北市政府警察局偵辦毒品案件尿液檢體委
    驗單在卷可稽（見97年度毒偵第3247號卷第59、60頁、97
    年度毒偵第2341號卷第7、9頁），足證被告上開自白與事實
    相符，堪以採信。又被告前因施用毒品案件，經本院以91年
    度毒聲字第1600號裁定送觀察勒戒後，因認有繼續施用毒品
    之傾向，再經依臺灣臺東地方法院以91年度毒聲字第282號
    裁定令入強制戒治處所施以強制戒治，嗣經該院裁定停止戒
    治並交付保護管束，於92年9月12日停止戒治出所，並於92
    年11月29日保護管束期滿執行完畢，經臺灣臺東地方法院檢
    察署檢察官以92年度戒毒偵字第37號為不起訴處分確定，有
    臺灣高等法院被告前案紀錄表在卷可證，其於強制戒治執行
    完畢後5年內，再犯本案施用毒品之罪，自應依法訴追處罰
    。從而，本案事證明確，被告犯行洵堪認定，應依法論科。
三、按海洛因係毒品危害防制條例第2條第2項第1款所規定之第
    一級毒品。核被告二次犯行，均係犯毒品危害防制條例第10
    條第1項之施用第一級毒品罪。被告施用第一級毒品海洛因
    前持有第一級毒品海洛因之低度行為，應為施用之高度行為
    吸收，不另論罪。被告所犯上開二罪，犯意各別，行為互殊
    ，應予分論併罰。查被告有如事實欄一所載犯罪科刑及執行
    之紀錄，此有臺灣高等法院被告前案紀錄表在卷可稽，其受
    有期徒刑執行完畢後，5年內故意再犯本件最重本刑為有期
    徒刑以上之罪，為累犯，均應依刑法第47條第1項規定加重
    其刑。爰審酌被告前因施用毒品，歷經觀察、勒戒及強制戒
    治程序，惟仍未能戒絕毒癮，復繼續沾染毒品惡習，再犯本
    件施用毒品罪，並參酌其施用第一級毒品行為對於自身危害
    程度非輕，且對社會風氣、治安亦有潛在之相當危害、其犯
    罪之動機、目的、手段，暨犯後坦承犯行，態度良好等一切
    情狀，分別量處如主文所示之刑，並定其應執行之刑。至於
    97年3月25日在被告友人陳桂田車上查扣之海洛因及針筒等
    物，被告否認為其所有，供稱均係陳桂田所有，復無證據證
    明係被告所有供本件犯罪所用之物，爰不予宣告沒收。
據上論斷，應依刑事訴訟法第273條之1第1項、第299條第1項前
段，毒品危害防制條例第10條第1項，刑法第11條前段、第47 條
第1項、第51條第5款，判決如主文。
本案經檢察官林冠佑到庭執行職務。
中    華    民    國    98    年    3     月    13    日
                  刑事第五庭    法  官  李宜娟
以上正本證明與原本無異。
如不服本判決應於收受送達後10日內向本院提出上訴書狀，並應
敘述具體理由；其未敘述上訴理由者，應於上訴期間屆滿後20日
內向本院補提理由書（均須按他造當事人之人數附繕）「切勿逕
送上級法院」。
                                書記官  張華瓊
中    華    民    國    98    年    3     月    16    日
附錄本件判決論罪科刑法條全文：
毒品危害防制條例第10條
施用第一級毒品者，處 6 月以上 5 年以下有期徒刑。
施用第二級毒品者，處 3 年以下有期徒刑。


司法院資訊處製作；財團法人民間司法改革基金會備份。
